【裁判字號】    92,家訴,63
【裁判日期】    920430
【裁判案由】    否認子女
【裁判全文】
臺灣臺中地方法院民事判決  九十二年度家訴字第六三號
    原      告    丁○○
    訴訟代理人    甲○○
    被      告    丙○○
    兼法定代理人  乙○○
右當事人間否認子女事件，本院判決如左：
    主      文
確認被告丙○○（女，被告乙○○於民國八十五年十二月七日於光田綜合醫院產出）
與原告丁○○之父子關係不存在。
訴訟費用由被告負擔。
    事      實
甲、原告方面：
    一、聲明：如主文所示。
    二、陳述：原告與被告乙○○原為夫妻，惟原告與被告乙○○於民國七十九年即
        分居，嗣於九十一年八月二十三日離婚，被告乙○○於八十五年十二月七日
        即生下一女即被告丙○○，受胎係在婚姻關係存續中，惟原告與被告乙○○
        自七十九年即分居，是被告丙○○非被告乙○○自原告受胎所生，因受胎期
        間之計算，被告丙○○仍被依法推定為原告之婚生子，且被告乙○○始終隱
        瞞自他人受胎之事實，原告遲至九十二年三月十日被告乙○○為被告丙○○
        申報戶籍時始得知被告乙○○生女一事，為此依法訴請判決如聲明。
    三、證據：提出戶籍謄本二份及血緣鑑定報告書一份為証。
乙、被告方面：原告之主張並不否認，被告乙○○確自七十九年即與原告分居，被告
    丙○○確非自原告所受胎。
    理      由
一、本件原告主張其與被告乙○○原為夫妻，惟原告與被告乙○○於七十九年即分居
    ，嗣於九十一年八月二十三日離婚，被告乙○○於八十九年三月十五日生下一女
    即被告丙○○，受胎係在婚姻關係存續中等情，業據提出戶籍謄本二份附卷可稽
    ，另原告與被告丙○○經行政院台中榮民總醫院血親鑑定結果，可以否認被告丙
    ○○與原告之親子關係，有行政院台中榮民總醫院九十二年四月十四日親子鑑定
    報告乙紙附卷可稽，是原告主張被告丙○○非被告乙○○自原告受胎所生，應堪
    採信。
二、按妻之受胎，係在婚姻關係存續中者，推定其所生子女為婚生子女。前項推定，
    如夫妻之一方能證明妻非自夫受胎者，得提起否認之訴。但應於知悉子女出生之
    日起，一年內為之。民法第一千零六十三條第一項、第二項分別定有明文。經查
    ，被告丙○○非被告乙○○自原告受胎已如前述，而原告遲至九十二年三月十日
    始知悉被告乙○○產下被告丙○○等情，復為兩造所不爭執，故原告於九十二年
    三月十七日，即在知悉子女出生之日起一年內，提起本件否認子女訴訟，依前揭
    法律規定，為有理由，應予准許。
三、據上論結，本件原告之訴為有理由，依民事訴訟法第第七十八條、第八十五條第
    一項前段，判決如主文。
中      華      民      國    九十二    年      四    月        三十    日
                              臺灣臺中地方法院家事法庭
~B法      官  涂秀玲
右為正本係照原本作成
如對本判決上訴須於判決送達後廿日內向本院提出上訴狀
中      華      民      國    九十二    年      五      月      一      日
~B法院書記官


司法院資訊處製作；財團法人民間司法改革基金會備份。
